【裁判字號】    90,上更(二),325
【裁判日期】    900924
【裁判案由】    毒品危害防制條例
【裁判全文】
臺灣高等法院臺南分院刑事判決           九十年度上更(二)字第三二五號    Ｃ
      上  訴  人
      即  被  告  甲  ○  ○
      指定辯護人  本院公設辯護人  丙  ○  ○
右上訴人因違反毒品危害防制條例案件，不服臺灣臺南地方法院八十八年度訴字第八
二七號中華民國八十九年六月十九日第一審判決（起訴案號：臺灣臺南地方法院檢察
署八十八年度偵字第六五０九號），提起上訴，判決後，經最高法院第二次發回更審
，本院判決如左：
      主      文
原判決撤銷。
甲○○販賣第二級毒品，累犯，處有期徒刑柒年陸月。
販賣毒品所得新台幣玖萬元沒收之，如全部或一部不能沒收時，以其財產抵償之。
      事      實
一、甲○○於民國（下同）八十年間曾因違反肅清煙毒條例等案件，經本院判處有期
    徒刑三年九月確定，於八十五年七月二十日執行完畢。仍不知悔改，意圖營利，
    於八十七年六月間，經陳榮明撥打甲○○之0000000號呼叫器（代號五五
    Ｏ二號、三八五號、三八九號），再相約至臺南縣永康市○○路黃昏市場對面統
    一超商前，將安非他命貳兩，以新台幣九萬元之價金販售給「陳榮明」。嗣於八
    十七年十一月二日二十二時三十分許，在臺南縣永康市○○○街四十號地下室二
    樓停車場，持有供吸食之安非他命為警查獲並查得上情（吸食毒品部分經觀察勒
    戒，認無繼續施用毒品傾向，業經不起訴處分）。
二、案經臺南縣警察局新化分局報請台灣台南地方法院檢察署檢察官偵查起訴。
      理      由
一、訊據被告矢口否認前揭犯罪事實，並辯稱：伊係各與陳榮明合資購買安非他命云
    云。惟查：
（一）右揭事實業據上訴人即被告甲○○於「警訊時及檢察官偵查中」供認不諱，核
      與陳榮明證述情節大致相符（偵查卷第一○二頁），又陳榮明確有吸食毒品安
      非他命，於八十七年八月十一日下午十七時卅分在永康市○○○路二六四巷二
      ○四弄五四號三樓之二為警查獲，扣有安非他命及吸食器等情，為陳榮明於警
      訊中坦承在卷（偵查卷第十七頁）。
（二）況查其有販賣安非他命並經其同居人乙○○於警訊時證述明確，據該乙○○於
      警訊時供稱：被告確有販賣安非他命之犯行等語。又據陳榮明於警訊時及偵查
      中證稱：因為伊父親過世，有一筆錢，所以向甲○○買二兩安非他命，共計九
      萬元，時間是在八十七年六、七月間，伊先打甲○○的呼叫器，再約至台南縣
      永康市○○路黃昏市場旁等語。又被告曾於八十六年一、二月間販賣毒品經判
      處有期徒刑六年確定，又販賣安非他命刑責甚重，治安機關追緝綦嚴，若非有
      利可圖，被告豈會甘冒風險販賣之理，是被告有營利之意圖亦甚灼然，被告所
      辯顯為卸責之詞，不足採信，綜上各情相互參酌，堪認被告之自白與事實相符
      ，其犯行堪以認定。
（三）至八十七年十一月二日二十二時三十分許，為警查獲扣得之安非他命０．七五
      八九公克（原扣案含袋重０．八七九二公克，鑑定用磬０．一二０三公克，剩
      ０．七五八九公克）及新台幣（下同）八萬八千一百元，被告矢口否認係販售
      剩餘之毒品及非販賣所得之金錢，經查被告本身有吸食毒品安非他命業據被告
      坦承在卷，且被告販賣安非他命予陳榮明係於八十七年六月間，而該毒品安非
      他命及金錢係於同年十一月二日始為警查獲，時間相隔五月，查扣毒品數量微
      少，另八萬八千一百元被告及其同居人乙○○自警訊時起均未曾供認係販售毒
      品所得，被告於偵查中復一再供稱身上被查獲之現金是乙○○收會錢十三萬元
      ，於八十七年十月中旬所交付，雖乙○○經本院一再傳訊未能到庭，惟亦查無
      積極證據足資證明該八萬八千一百元係販售毒品所得，綜此情節觀之，所查扣
      毒品及金錢自難認係被告售餘之物及販賣安非他命所得，合予敘明。
二、按安非他命係毒品危害防制條例所定之第二級毒品，核被告所為，係犯毒品危害
    防制條例第四條第二項之罪。被告前曾因違反肅清煙毒條例等案件，經本院判處
    有期徒刑三年九月確定，於八十五年七月二十日執行完畢，有臺灣高等法院被告
    全國前案紀錄表在卷可稽，於五年以內再犯有期徒刑以上之罪，為累犯，除無期
    徒刑部分不得加重外，應加重其刑。
三、原審予以論罪科刑，固非無見。惟查：
（一）被告販賣與李宗霖、李明隆部分，起訴書已敘明該部分犯罪嫌疑不足而不予起
      訴，原審並未另外查得不利於被告之證據，竟就此部分併予論罪，尚有未合。
（二）原審未將販賣給陳榮明安非他命之數量及金額於事實及理由欄內明，亦有未
      洽。
（三）另扣案之安非他命原審認係被告售餘之物，亦有違誤。
    被告上訴意旨猶執前詞否認犯罪，雖不足採，惟原判決既有可議，自應由本院將
    原判決撤銷改判。爰審酌被告為謀私利，長期販賣安非他命，不知悔改，惡性非
    輕及其他一切情狀，量處如主文第二項所示之刑。被告販賣毒品所得九萬元，應
    依毒品危害防制條例第十九條第一項宣告沒收，如全部或一部不能沒收時，以其
    財產抵償之。
據上論斷，應依刑事訴訟法第三百六十九條第一項前段、第三百六十四條、第二百九
十九條第一項前段，毒品危害防制條例第四條第二項、第十九條第一項，刑法第十一
條前段、第四十七條，判決如主文。
本案經檢察官邱克斌到庭執行職務。
中    華    民    國      九十      年      九      月      二十四      日
                                  臺灣高等法院臺南分院刑事第四庭
                                      審判長法官  陳    義    仲
                                            法官  徐    財    福
                                            法官  宋    明    蒼
右正本證明與原本無異。
如不服本判決，應於判決送達後十日內向本院提出上訴狀，其未敘述理由者並應於提
出上訴狀後十日內向本院補提理由書（應附繕本)。
                                      法院書記官  余    素    美
中    華    民    國      九十      年      九      月      二十六      日
附錄法條：
毒品危害防制條例第四條第二項：製造、運輸、販賣第二級毒品者，處無期徒刑或七
                              年以上有期徒刑，得併科新台幣七百萬元以下罰金
                              。


司法院資訊處製作；財團法人民間司法改革基金會備份。
